臺灣彰化地方法院民事裁定
111年度再易字第5號
再審原告      王創衍
訴訟代理人    王創永
再審被告      詹為順
上列當事人間分配表異議之訴事件，再審原告對於民國110年12
月3日本院110年度再易字第2號再審確定判決，提起再審之訴，
本院裁定如下：
    主      文
再審之訴駁回。 
再審訴訟費用由再審原告負擔。 
    理      由
一、按訴訟標的對於共同訴訟之各人必須合一確定，共同訴訟人
    中一人之行為有利益於共同訴訟人者，其效力及於全體，不
    利益者，對於全體不生效力，民事訴訟法第56條第1項第1款
    定有明文。惟必要共同訴訟之共同訴訟人中一人提起上訴時
    ，須其上訴係合法，始有效力及於全體之可言。其上訴不合
    法時，駁回上訴之裁定，無庸將其他共同訴訟人併列為上訴
    人（最高法院63年度第4次民庭庭推總會決議意旨參照）。
    本件再審原告提起分配表異議之訴再審之訴，其訴訟標的對
    於前再審訴訟程序之共同訴訟人必須合一確定，惟再審原告
    所提起本件再審之訴並非合法（理由詳後述），故無庸將前
    再審訴訟程序之共同訴訟人王淑玫、王景新、王創永併列為
    再審原告，合先敘明。
二、再審原告主張：依民事訴訟法第249條第1項第7款之規定，
    僅於確定判決之原告所提起之訴，才能裁定駁回，且依民事
    訴訟法第401條第1項之規定，既判力之範圍是確定判決之標
    的物，而本院106年度訴字第852號民事判決（下稱852判決
    ）之原告為王創永，而非再審原告，且852判決之標的物是
    新臺幣（下同）120萬5,103元形成49萬1,052元，而非49萬1
    ,052元形成0元，另再審被告亦未依最高法院104年度台上字
    第610號判決意旨提出其存有超過時效之利息債權，故本院
    於民國110年12月3日所為110年度再易字第2號再審判決（下
    稱原確定判決），逕認852判決之形成判決效力及於再審原
    告、王淑玫、王景新，已違背民事訴訟法第249條第1項第7
    款、第401條第1項之規定，而有民事訴訟法第496條第1項第
    1款「適用法規顯有錯誤者」之再審事由，故再審原告茲依
    民事訴訟法第496條第1項第1款之規定，提起本件再審之訴
    ，並聲明：原確定判決廢棄；再審及前審之訴訟費用由再審
    被告負擔；本院104年度司執字第17846號清償債務強制執行
    事件，本院民事執行處於108年5月3日所製作之分配表，其
    中次序11再審被告之利息債權49萬1,052元不存在、應剔除
    。
三、按再審之訴，法院認無再審理由，判決駁回後，不得以同一
    事由，對於原確定判決或駁回再審之訴之確定判決，更行提
    起再審之訴，民事訴訟法第498條之1定有明文。本件兩造間
    分配表異議之訴事件，經本院以109年度簡上字第89號判決
    駁回再審原告、王淑玫、王景新、王創永之上訴後，再審原
    告、王淑玫、王景新、王創永即以該判決遽認852判決之既
    判力及於再審原告，已違背民事訴訟法第249條第1項第7款
    之規定，而有民事訴訟法第496條第1項第1款「適用法規顯
    有錯誤」之再審事由，提起再審之訴，經本院認無再審理由
    ，以原確定判決駁回其等再審之訴等情，有本院109年度簡
    上字第89號民事判決、原確定判決在卷可稽，則再審原告復
    以同一事由，對駁回其再審之訴之原確定判決，更行提起本
    件再審之訴，顯有違前開同一事由，經法院認無再審理由，
    判決駁回後不得更行提起再審之訴之規定，故其再審之訴，
    為不合法，應以裁定駁回之。
四、依民事訴訟法第502條第1項、第95條、第78條，裁定如主文
    。
中　　華　　民　　國　　111 　年　　3 　　月　　18　　日
                民事第一庭      審判長法  官  陳瑞水
                                      法  官  徐沛然
                                      法  官  許嘉仁
以上正本係照原本作成。
本裁定不得抗告。
中　　華　　民　　國　　111 　年　　3 　　月　　18　　日
                                      書記官  曾靖雯